# 与前任注册会计师的沟通

提问人：cmzjoy 时间：2012-01-10 16:35:32
各位老师：
请教一个问题，我们所首次承接某公司的年终审计，我们按照中国注册会计师审计准则。我们发现期初余额有重大错误，经与公司管理层沟通，确定这些确实是错误，管理层也同意修改期初对比数。
我想请问的是：我们所是否需要通过管理层，去获取前任注册会计师关于我们对期初余额的意见的认同，比如获取一封其签署的书面同意函？
谢谢各位！
该贴已经同步到 cmzjoy的微博

回答人：chenyiwei
应当按 1153 号审计准则的规定履行相关的沟通程序。但能否获取前任的确认函件并不是后任所能单方面控制的。如果无法取得前任的同意函，则后任应当在其审计底稿中体现出已对无法获取前任确认函这一事实对审计意见和继续保持业务委托的影响已作出了充分、全面、谨慎的考虑。如果在底稿中对此问题作出了充分的反映和记录，则仍视作已遵循了审计准则中的该项规定。